臺灣臺中地方法院民事裁定　九十三年婚字第一六八八號
　　原　　　告　乙○○
　　被　　　告　甲○○　Jo.
右當事人間請求離婚等事件，本院裁定如左：
    主      文
本件移送臺灣士林地方法院。
    理      由
一、按婚姻無效或撤銷婚姻，與確認婚姻成立或不成立及離婚或夫妻同居之訴，專屬
    夫妻之住所地或夫、妻死亡時住所地之法院管轄。但訴之原因事實發生於夫或妻
    之居所地者，得由各該居所地之法院管轄，民事訴訟法第五百六十八條第一項定
    有明文。又夫妻之住所，由雙方共同協議之，未為協議或協議不成時，得聲請法
    院定之。法院為前項裁定前，以夫妻共同戶籍地推定為其住所，民法第一千零零
    二條第一項、第二項亦定有明文。再者，訴訟之全部或一部，法院認為無管轄權
    者，依原告聲請或依職權以裁定移送其管轄法院，民事訴訟法第二十八條第一項
    規定甚明。
二、本件原告起訴主張被告甲○○（Jon Anthony Freese）為美國籍人民，兩造於民
    國八十六年三月三十一日在美國結婚，並育有一女。婚後兩造返臺定居，在臺北
    市共同生活，並向臺北市大同區戶政事務所辯理結婚登記。詎被告不安於室，在
    外嫖妓，且不努力工作，亦不負擔家計，竟於八十七年七月間返回美國，至九十
    一年間始返台。原告為維持家庭之完整而接受被告，不料被告不改惡習，甚至二
    度外遇，遭原告查獲，然被告毫無悔意，仍動輒離家出走，並與不同女子發生性
    關係，復曾盜刷原告信用卡，及盜賣原告所有之鋼琴、汽車等物，又經常對原告
    施予言語精神虐待。被告之行為，已使兩造婚姻發生破綻，難以繼續維持，為此
    訴請離婚等語。
三、查兩造於八十六年三月三十一日在美國結婚，婚後返回臺北辦理結婚登記，且在
    臺北市共同生活，並未曾於臺中縣、市共同生活過，業據原告到庭陳述甚詳，並
    經本院依職權調閱兩造結婚登記資料屬實，有台北市大同區戶政事務所九十三年
    十二月十七日北市大戶二字第０九三三一三七八００號函文，在卷可憑。而據原
    告所提之戶籍謄本資料，亦明載原告於九十三年十月二十七日始遷入臺中市居住
    。揆之前揭規定，應認兩造婚後之共同生活住所地，係在臺北市大同區○○○路
    ○段一三七巷四八號七樓，則依民事訴訟法第五百六十八條第一項之規定，本件
    應專屬臺灣士林地方法院管轄。從而，兩造婚後既以臺北市為處所並為共同生活
    地，原告向無管轄權之本院起訴，顯係違誤，爰依原告之聲請將本件移送於該管
    轄法院。
四、依首開法條裁定如主文。
中　　　華　　　民　　　國　　九十四　　年　　　一　　　月　　　十四　　日
　　　　　　　　　　　　　　　　　臺灣臺中地方法院家事法庭
~B法　　　官  林三元
右為正本係照原本作成。
如對本裁定抗告須於裁定送達後十日內向本院提出抗告狀。
中　　　華　　　民　　　國　　九十四　　年　　　一　　　月　　十四　 　　日
~B書　記　官
